臺灣基隆地方法院刑事裁定　　　　　 96年度聲減字第1758號
聲　請　人
即　受刑人　甲○○
上列受刑人因強盜罪等案件，已經判決罪刑確定，聲請人聲請減
刑及定應執行之刑，本院裁定如下：
    主  文
甲○○所犯如附表編號1 所示之罪，減為有期徒刑壹年參月，與
附表編號2 所列不應減刑之犯罪所處之刑，應執行有期徒刑拾壹
年貳月，附表編號1 所示之罪所處併科應執行罰金新臺幣參萬元
，如易服勞役，以銀元參佰元即新臺幣玖佰元折算壹日。
理由
一、聲請意旨略以：受刑人甲○○於附表編號1 所列日期犯如附
    表編號1所列之罪，經本院判處如附表編號1所示之刑確定在
    案，其所犯上開之罪因犯罪時間在民國96年4 月24日以前，
    且為自首，核與中華民國96年罪犯減刑條例第6 條規定相符
    ，應依同條例第8 條第1項聲請裁定減刑，並與附表編號2所
    列不應減刑之犯罪所處之刑，依刑法第51條第5 項之規定，
    定其應執行之刑云云。
二、按犯罪在中華民國96年4 月24日以前者，除本條例另有規定
    外，依下列規定減刑：一、死刑減為無期徒刑；二、無期徒
    刑減為有期徒刑20年；三、有期徒刑、拘役或罰金，減其刑
    期或金額二分之一。對於第三條所定不予減刑而未發覺之罪
    ，於本條例施行前至施行之日起三個月內自首而受裁判者，
    依第二條第一項規定予以減刑。依本條例應減刑之罪，已經
    判決確定尚未執行或執行未完畢者，由檢察官或應減刑之人
    犯聲請最後審理事實之法院裁定之。96年7 月16日施行之中
    華民國96年罪犯減刑條例第2 條第1項、第6條、第8條第1項
    、第10條第2 項分別定有明文。次按數罪併罰已定執行刑案
    件，如數罪均應減刑者，於減刑後另定執行刑時，宜定為原
    定執行刑之2分之1，數罪有應減刑、有不應減刑者，於減刑
    後另定執行刑時，宜在原定執行刑之刑期以下酌定其執行刑
    ；又減刑後之易科罰金或易服勞役之折算標準，仍宜照原標
    準定之，法院辦理96年減刑案件應行注意事項第15項及第16
    項可資參照。
三、經查：
  (一)受刑人甲○○於附表所列日期犯強盜等罪，經判處如附表所
    列之刑確定在案，以其犯罪時間均在96年4 月24日以前，附
    表編號1所列之罪係犯槍砲彈藥刀械管制條例第7條第4 項之
    罪，且經宣告逾有期徒刑逾1年6月之刑，屬於中華民國96年
    罪犯減刑條例第3條第1項第15款所定不予減刑之罪；然受刑
    人於該次犯行尚未為警發覺前，於上開減刑條例施行前向警
    自首犯罪，有台灣基隆地方法院91年度訴字第567 號判決可
    稽，其情節與上開減刑條例第6 條規定相符，自得依上開減
    刑條例第2 條第1項第3款規定予以減刑；而受刑人甲○○所
    犯如附表編號2 所列之罪係強盜罪，且經宣告逾1年6月之刑
    ，復無自首之情事，依據前開減刑條例第3 條之規定，不予
    減刑，附此敘明。
  (二)又受刑人甲○○所犯如附表編號1 所示之罪併科罰金部份，
    前經本院附表編號1 所示之諭知易服勞役之折算標準，因依
    減刑條例之減刑裁定，係按原判決之宣告刑而減之，並非重
    新判決，故是否准於易服勞役及關於易服勞役之折算標準，
    均應依原判決時所應適用法律有關是否准於易服勞役及其折
    算標準定之，本件受刑人甲○○所為如附表編號1 之罪併科
    罰金部份，均符合原判決應適用法律所定易服勞役之要件，
    參酌前開說明及應行注意事項第16項之規定，仍應依原判決
    所定之標準，諭知其易服勞役之折算標準。
  (三)再受刑人甲○○所犯如附表所示之罪，合於定執行刑之要件
    ，因依減刑條例之減刑裁定，並非重新判決，故減刑裁定並
    定應執行刑時，均應依原判決時所應適用法律有關定應執行
    刑之規定，是本院為減刑裁定時，應逕依上開說明、減刑條
    例第11條及應行注意事項第15項之規定，就受刑人所犯如附
    表所示之罪，依據原判決時所應適用之法律，定其應執行之
    刑。從而，本件聲請核無不合，應予准許。
  (四)復以，沒收、追徵、追繳不在減刑範圍以內，應照原判決執
    行，裁定主文亦不必記載，但應於理由欄敘明，前揭應行注
    意事項第13項可資參照，故本件受刑人甲○○所犯如附表所
    示之罪，經本院以如附表所示之判決判處如附表所示之刑，
    同時為沒收之宣告，參酌上開說明，原判決所為沒收之宣告
    不在減刑範圍內，應併同執行之，附此敘明。
四、依中華民國96年罪犯減刑條例第2 條第1項第3款、第3條第1
    項第15款、第6 條、第8條第1項、第11條、第12條、刑法第
    51條第5款、修正前刑法第42條第1項、修正前罰金罰鍰提高
    標準條例第2條、現行法規所定貨幣單位折算新臺幣條例第2
    條，裁定如主文。
中　　華　　民　　國　　96　　年　　12　　月　26　　　日
                  刑事第二庭法  官  陳伯厚
以上正本證明與原本無異。
對於本件裁定如有不服，應於收受送達後5日內，向本院提出抗
告書狀，敘述抗告之理由，抗告於臺灣高等法院。
中　　華　　民　　國　　96　　年　　12　　月　　26　　日
                            書記官　黃士元
附表：
　　受刑人甲○○減刑及定應執行之刑案件一覽表
┌───────┬─────────────┬─────────────┐
│  編      號  │            1             │            2             │
├───────┼─────────────┼─────────────┤
│  罪      名  │槍砲彈藥刀械管制條例      │強盜                      │
├───────┼─────────────┼─────────────┤
│  宣  告  刑  │有期徒刑2年6月併科罰金新臺│有期徒刑10年              │
│              │幣6萬元                   │                          │
├───────┼─────────────┼─────────────┤
│  所 犯 法 條 │槍砲彈藥刀械管制條例第7條 │刑法第330條第1項          │
│              │第4項                     │                          │
├───────┼─────────────┼─────────────┤
│  犯 罪 日 期 │91年8月12日               │91年12月31日至92年3月4日  │
├───────┼─────────────┼─────────────┤
│偵查（自訴）機│臺灣基隆地方法院檢察署91年│臺灣基隆地方法院檢察署92年│
│關年度案號    │度偵字第3080號            │度偵字第848號             │
├──┬────┼─────────────┼─────────────┤
│最後│法院    │臺灣基隆地方法院          │臺灣基隆地方法院          │
│事實├────┼─────────────┼─────────────┤
│審  │案號    │91年度訴字第567號         │92年度訴字第321號         │
│    ├────┼─────────────┼─────────────┤
│    │判決日期│92年5月29日               │93年2月6日                │
├──┼────┼─────────────┼─────────────┤
│確  │法院    │臺灣基隆地方法院          │臺灣基隆地方法院          │
│定  ├────┼─────────────┼─────────────┤
│判  │案號    │91年度訴字第567號         │91年度訴字第321號         │
│決  ├────┼─────────────┼─────────────┤
│    │確定日期│92年6月27日               │93年6月23日               │
├──┴────┼─────────────┼─────────────┤
│合於中華民國九│第6條                     │否                        │
│十六年罪犯減刑│第2條第1項                │                          │
│條例          │                          │                          │
├───────┼─────────────┼─────────────┤
│減刑後徒刑、拘│有期徒刑1年月3月，併科罰金│                          │
│役或罰金金額或│新臺幣3萬元               │                          │
│褫奪公權期間  │                          │                          │
├───────┼─────────────┼─────────────┤
│ 附         註│基隆地檢92年度執字第925號 │基隆地檢93年度執字第909號 │
└───────┴─────────────┴─────────────┘
